---
title: "Dickey Fuller A"
author: "Sofia Serrano"
date: '2023-05-21'
output: html_document
---
Se carga el script de funciones y las librerías necesarias.
```{r}
source(file.choose())
```
Esta prueba se hará por pasos para facilitar la manipulación de los datos y los parámetros. 

# Esquema 3. 
## 1. P parsimonía, ruido blanco y significancia.

Función con tabla de dummies para ruido blanco y significancia. 
```{r}
P_ESQUEMA3 <- function(y,alpha=0.05){
   
  N <- length(y)
  p <- N/4
  tablita <- matrix(NA,ncol = 3,nrow = p)
  row.names(tablita) <- c(1:p)
  colnames(tablita) <- c("Signif","RB","Choose")
  #SIGNIFICANCIA Y RUIDO BLANCO -----------------------------------------------------
  ##Significancia ----------------------------------
  for (i in 1:p) {
    
    #Matriz diseño esquema 3 
       delt <- MXDELT(y,i)
       x <- cbind(1,c((i+1):N),delt)
    #Coeficientes
    deltay <- DIFF(y)
     yusar <- deltay[i:(N-1)]
     
     regre <- REGRESION(x,yusar)
      coef <- regre$coef
    yestim <- regre$ystim
         e <- regre$e
     sigma <- regre$sigma
    varcov <- regre$varcov
    desves <- sqrt(varcov[(i+2),(i+2)])
      tsig <- coef[(i+2)]/desves
       vct <- qt((1-(alpha/2)),(N-(i+2)-i))
    ##Ruido Blanco
        lb <- LJUNGBOX(e,0,i,0,0.05)
       lb1 <- lb[1]
      vclb <- lb[2]
    #Tabla de decisión ------------ 
  
    #Condicional para significancia
    if(tsig>vct|tsig<(-vct)){
      tablita[i,1] <- 1
    } else{
      tablita[i,1] <- 0
    }
    
    #Condicional para ruido blanco
      
       if(lb1<vclb){
         tablita[i,2] <- 1
       } else{
         tablita[i,2] <- 0
       }   
       
    #Condicional decisión
      if((tablita[i,2]+ tablita[i,1])==2){
        tablita[i,3] <- 1
      } else{
        tablita[i,3] <- 0
      }

    #Condicional para terminar iteración
      if(tablita[i,3]==1){
        break
      }
      
  } #Cierre primer for
  
  tablita <- na.omit(tablita)
  tablita

# PRUEBAS TAU TAU ---------------------------------------------------------
  pusar <- nrow(tablita)
  
  listap <- list(p=pusar, tabla=tablita, ystim=yestim,e=e,varcov=varcov,desves=desves)
  return(listap)

}
```

#### 1.2. Cargar serie y guardar resultados.
```{r}
y <- DGPS(100,1,0,miu = 1,beta =0,phi = 1)
solu <- P_ESQUEMA3(y,0.05)
solu$tabla
pusar <- solu$p
ystim <- solu$ystim
e <- solu$e
desves <- solu$desves
```

## 2. Prueba raíz unitaria (tautau) y existencia de tendencia determinística. 

