---
title: "R Notebook"
output:
  html_document:
    df_print: paged
---

#DGPS
Se simularán los 4 procesos generadores de datos y para cada uno se calcularán la media y la varianza. 
Iniciaremos con el DGP1.

## DGP1
Se crea una función para simular cualquier DGP con la cantidad de simulaciones y observaciones que se desee, también, la deriva, el phi y la desviación estándar del proceso quedarán flexibles. 
El DGP1, dentro de la función se generará como: 
$$
x_{t}= \mu + \phi.x_{t-1} + e_{t}
$$
```{r, echo=FALSE}
DGPS <- function(tt,nsimul,valor0,miu,beta,phi,sdproceso){
  
tusar <- tt+1000
#Matrices vacías de choques y dgps con columnas iguales al # de simulaciones
choques <- matrix(NA, nrow = tusar,ncol=1)
dgp <- matrix(NA, nrow = tusar,ncol = 1)
dgp[1,] <- valor0
dgpsimul <- matrix(NA, nrow = tusar,ncol = nsimul)

  #Tendencia
  contador <- c(1:tusar)
  
for (s in 1:nsimul) {
#choques 
choques[,1] <- rnorm(n = tusar,mean = 0,sd = sdproceso)
#for para número de simulaciones que quiero
  #dgps

  for (t in 2:tusar) {
    dgp[t,1] <- miu + beta*contador[t] + phi*dgp[(t-1),1] + choques[t,1]
  }
#Llenar por # de simulaciones
dgpsimul[,s] <- dgp
}
dgpsimul <- dgpsimul[-(1:1000),]
return(dgpsimul)
}

```
Generamos los datos de la simulación con parámetros escogidos e implantamos una semilla
$$
N\ obserbaciones=400\\
N \ simulaciones=1\\
\mu=1.3\\
\phi=0.1\\
sd\ proceso=1\\
valor\ inicial=0\\
\beta=0
$$

```{r, echo=FALSE}
tt1 <- 400
nsimul1 <- 1
miu1 <- 1.3
phi1 <- 0.7
sde1 <- 1
valor01 <- 0
sdproceso1 <- 1
beta1 <- 0
set.seed(100)
dgp1 <- DGPS(tt1,nsimul1,valor01,miu1,beta1, phi1,sdproceso1)
dgp1x <- data.frame(dgp1)
```

**Comparación de la media  y varianza con datos simulados y con fórmula**
La media y la varianza se estiman desde las fórmulas obtenidas en clase como: 
$$
E[X_{t}]= \frac{\mu}{1- \phi}\\
VAR(X_{t})= \frac{\sigma_{e}^2}{1- \phi^2}
$$
Para el DGP1 se obtienen los siguientes resultados: 

```{r, echo=FALSE}
#Media
medsimul1 <- mean(dgp1)
medformu1 <- miu1/(1-phi1)

#Varianza
varformul1 <- (sdproceso1^2)/(1-phi1^2)
varsimul1 <- var(dgp1)

tablix <- data.frame(matrix(c(medsimul1,medformu1, varsimul1, varformul1), ncol = 2,nrow = 2, byrow = F))
rownames(tablix) <- c("Simulado","Fórmula")
colnames(tablix) <- c("Media","Varianza")
tablix
```
Graficamos nuestro DGP1
```{r, echo=FALSE}
library("ggplot2")
ggplot(data = dgp1x, aes(x = 1:tt1)) + 
  geom_line(aes(y = dgp1, colour = "dgp1"), size = 0.7) +
  geom_line(aes(y = medsimul1, colour = "medsimul1"), size = 0.7) +
  geom_line(aes(y = medformu1, colour = "medformu1"), size = 0.7) +
  geom_line(aes(y = varformul1, colour = "varformul1"), size = 0.7) +
  geom_line(aes(y = varsimul1, colour = "varsimul1"), size = 0.7) +
  theme(
    panel.background = element_rect(fill = "#FFFFFF"), 
    panel.border = element_rect(fill = "transparent", color = "cornflowerblue", size = 0.8)
  ) + 
  labs(
    title = "DGP1",
    x = "# Obs",
    y = "Freq",
  )
```
Como se puede ver, para este proceso, al ser un proceso estacionario y autorregresivo, la media y la varianza estimadas por la fórmula y de manera tradicional son bastante parecidas. 

# DGP2
El DGP2, dentro de la función se generará como: 
$$
x_{t}= \mu +\beta.t+ \phi.x_{t-1} + e_{t}
$$

Generamos los datos de la simulación con parámetros escogidos e implantamos una semilla
$$
N\ obserbaciones=100\\
N \ simulaciones=1\\
\mu=1.3\\
\phi=0.63\\
sd\ proceso=1\\
valor\ inicial=0\\
\beta=0.2
$$

```{r, echo=FALSE}
tt2 <- 100
miu2 <- 1.3
phi2 <- 0.63
beta2 <- 0.2
set.seed(130)
dgp2 <- DGPS(tt2,nsimul1,valor01,miu2,beta2, phi2,sdproceso1)
dgp2x <- data.frame(dgp2)
```
**Comparación de la media  y varianza con datos simulados y con fórmula**
La media y la varianza se estiman desde las fórmulas obtenidas en clase como: 
$$
E[X_{t}]= \frac{\mu}{1- \phi}-\frac{\phi.\beta}{(1- \phi)^2}+\frac{\beta.t}{1- \phi}\\
VAR(X_{t})= \frac{\sigma_{e}^2}{1- \phi^2}
$$
```{r, echo=FALSE}
#Media
medsimul2 <- mean(dgp2)
#Vector para guardar las medias a lo largo del tiempo 
medformu2 <- matrix(NA, ncol = 1, nrow = tt2)
prim <- (miu2/(1-phi2))
seg <- (phi2*beta2)/((1-phi2)^2)
for (i in 1:tt2) {
  medformu2[i] <- prim-seg+((beta2*i)/(1-phi2))
}

#Varianza
varformul2 <- (sdproceso1^2)/(1-(phi2^2))
varsimul2 <- var(dgp2)

tablix <- data.frame(matrix(c(medsimul2,"depende de t", varsimul2, varformul2), ncol = 2,nrow = 2, byrow = F))
rownames(tablix) <- c("Simulado","Fórmula")
colnames(tablix) <- c("Media","Varianza")
tablix
```
Graficamos nuestro DGP2
```{r, echo=FALSE}
library("ggplot2")
ggplot(data = dgp2x, aes(x = 1:tt2)) + 
  geom_line(aes(y = dgp2, colour = "dgp2"), size = 0.7) +
  geom_line(aes(y = medsimul2, colour = "medsimul2"), size = 0.7) +
  #geom_line(aes(y = medformu2, colour = "medformu2"), size = 0.7) +
  #geom_line(aes(y = varsimul2, colour = "varsimul2"), size = 0.7) +
  theme(
    panel.background = element_rect(fill = "#FFFFFF"), 
    panel.border = element_rect(fill = "transparent", color = "cornflowerblue", size = 0.8)
  ) + 
  labs(
    title = "DGP2",
    x = "# Obs",
    y = "Freq",
  )
```
En el DGP2 se tiene una media estable al rededor de la tendencia determinística, pero la varianza depende del tiempo.
 
# DGP3
El DGP3, dentro de la función se generará como: 
$$
x_{t}=x_{t-1} + e_{t}
$$
Generamos los datos de la simulación con parámetros escogidos e implantamos una semilla
$$
N\ obserbaciones=200\\
N \ simulaciones=1\\
\mu=0\\
\phi= 1\\
sd\ proceso=1\\
valor\ inicial=0\\
\beta=0
$$

```{r, echo=FALSE}
tt3 <- 200
miu3 <- 0
phi3 <- 1
beta3 <- 0
set.seed(100)
dgp3 <- DGPS(tt3,nsimul1,valor01,miu3,beta3, phi3,sdproceso1)
dgp3x <- data.frame(dgp3)
```
**Comparación de la media  y varianza con datos simulados y con fórmula**
La media y la varianza se estiman desde las fórmulas obtenidas en clase como: 
$$
E[X_{t}]= X_{0}\\
VAR(X_{t})= t.\sigma_{e}^2
$$

```{r, echo=FALSE}
#Media
medsimul3 <- mean(dgp3)
#Vector para guardar las medias a lo largo del tiempo 
medformu3 <- dgp3[1]

#Varianza
varformul3 <- matrix(NA,ncol = 1, nrow = tt3)
for (i in 1:tt3) {
  varformul3[i] <- i*(sdproceso1)^2
}

varsimul3 <- var(dgp3)

tablix <- data.frame(matrix(c(medsimul3,medformu3, varsimul3, "depende de t"), ncol = 2,nrow = 2, byrow = F))
rownames(tablix) <- c("Simulado","Fórmula")
colnames(tablix) <- c("Media","Varianza")
tablix
```
Graficamos nuestro DGP3
```{r, echo=FALSE}
library("ggplot2")
ggplot(data = dgp3x, aes(x = 1:tt3)) + 
  geom_line(aes(y = dgp3, colour = "dgp2"), size = 0.7) +
  geom_line(aes(y = medsimul3, colour = "medsimul2"), size = 0.7) +
  geom_line(aes(y = medformu3, colour = "medformu2"), size = 0.7) +
  #geom_line(aes(y = varformul3, colour = "varformul2"), size = 0.7) +
  #geom_line(aes(y = varsimul3, colour = "varsimul2"), size = 0.7) +
  theme(
    panel.background = element_rect(fill = "#FFFFFF"), 
    panel.border = element_rect(fill = "transparent", color = "cornflowerblue", size = 0.8)
  ) + 
  labs(
    title = "DGP3",
    x = "# Obs",
    y = "Freq",
  )
```

# DGP4
El DGP4, dentro de la función se generará como: 
$$
x_{t}= \mu +x_{t-1} + e_{t}
$$
Generamos los datos de la simulación con parámetros escogidos e implantamos una semilla
$$
N\ obserbaciones=200\\
N \ simulaciones=1\\
\mu=2\\
\phi= 1\\
sd\ proceso=1\\
valor\ inicial=0\\
\beta=0
$$

```{r, echo=FALSE}
miu4 <- 2
set.seed(300)
dgp4 <- DGPS(tt2,nsimul1,valor01,miu4,beta3, phi3,sdproceso1)
dgp4x <- data.frame(dgp4)
```
**Comparación de la media  y varianza con datos simulados y con fórmula**
La media y la varianza se estiman desde las fórmulas obtenidas en clase como: 
$$
E[X_{t}]= t*\mu+X_{0}\\
VAR(X_{t})= t.\sigma_{e}^2
$$

```{r, echo=FALSE}
#Media
medsimul4 <- mean(dgp4)
#Vector para guardar las medias a lo largo del tiempo 

medformul4 <- matrix(NA, ncol = 1, nrow = tt2)
for (i in 1:tt2) {
  medformul4[i] <- (i*miu2) + dgp4[1]
}

#Varianza
varformul4 <- matrix(NA,ncol = 1, nrow = tt2)
for (i in 1:tt2) {
  varformul4[i] <- i*(sdproceso1)^2
}

varsimul4 <- var(dgp4)

tablix <- data.frame(matrix(c(medsimul4,"depende del tiempo", varsimul4, "depende de t"), ncol = 2,nrow = 2, byrow = F))
rownames(tablix) <- c("Simulado","Fórmula")
colnames(tablix) <- c("Media","Varianza")
tablix
```
Graficamos nuestro DGP3
```{r, echo=FALSE}
library("ggplot2")
ggplot(data = dgp4x, aes(x = 1:tt2)) + 
  geom_line(aes(y = dgp4, colour = "dgp4"), size = 0.7) +
  #geom_line(aes(y = medsimul4, colour = "medsimul4"), size = 0.7) +
  geom_line(aes(y = medformul4, colour = "medformu4"), size = 0.7) +
  #geom_line(aes(y = varformul4, colour = "varformul4"), size = 0.7) +
  #geom_line(aes(y = varsimul4, colour = "varsimul4"), size = 0.7) +
  theme(
    panel.background = element_rect(fill = "#FFFFFF"), 
    panel.border = element_rect(fill = "transparent", color = "cornflowerblue", size = 0.8)
  ) + 
  labs(
    title = "DGP4",
    x = "# Obs",
    y = "Freq",
  )
```


