---
title: "R Notebook"
output:
  html_document:
    df_print: paged
---

#Tres variables no cointegradas
Para la simulación de 3 variables no cointegradas se tratarán de explicar los robos en la ciudad de Bogotá están explicados por los robos en las ciudades de Luxemburgo y Roma.

$$
Robos\ Bogotá_{t}= Robos\ Luxemburgo_{t}+Robos\ Roma_{t}
$$


## Simulación de los tres procesos: 
$$
Procesos\ Simulados: \\
r_t=\mu_{rt} +\epsilon_{rt}\\
\pi_t=\mu_{\pi t} +\epsilon_{\pi t}\\
i_{nt}=\mu_{it} +\epsilon_{it}\\
Donde\\
\epsilon_{rt}=0.5\epsilon_{rt-1}+\eta_{rt}\\
\epsilon_{\pi t}=0.8\epsilon_{\pi t-1}+\eta_{\pi t}\\
\epsilon_{it}=0.1\epsilon_{it-1}+\eta_{it}\\
\mu_{rt}= 1.8+\mu_{rt-1}+e_{rt}\\
\mu_{\pi t}= 0.3 +\mu_{\pi t-1}+e_{\pi t}\\
y \ finalmente\\
\mu_{it}= 11+\mu_{it-1}+e_{i t}
$$

Llamar las funciones necesarias: 
```{r}
library(ggplot2)
source(file.choose())
```

Caminatas aleatorias:
```{r}
n <- 150
set.seed(120)
muy <- matrix(DGPS(n,1,0,1.8,0,1,1),ncol = 1,nrow = n)
muz <- matrix(DGPS(n,1,0,0.3,0,1,1),ncol = 1,nrow = n)
muw <- matrix(DGPS(n,1,0,11,0,1,1),ncol = 1,nrow = n)
```  

Procesos simulados: 
```{r}
y <- muy[-(1:50)]
z <- muz[-(1:50)]
w <- muw[-(1:50)]
simulaciones <- as.data.frame(matrix(c(y,z,w),ncol = 3, nrow = n-50, byrow = T))
colnames(simulaciones) <- c("yt", "xt", "wt")
```

Gráficos: 
```{r}

ggplot(data = simulaciones, aes(x = 1:(n-50))) + 
  geom_line(aes(y = y, colour = "y"), size = 0.7) + 
  geom_line(aes(y = z, colour = "z"), size = 0.7) +
  geom_line(aes(y = w, colour = "w"), size = 0.7) +
  theme(
    panel.background = element_rect(fill = "#FFFFFF"), 
    panel.border = element_rect(fill = "transparent", color = "cornflowerblue", size = 0.8)
  ) + 
  labs(
    title = "Cointegración de tres variables",
    x = "# Obs",
    y = "Freq",
  )
```

## Prueba de cointegración. 
Escogemos la variable endógena y regresionamos en función de sus fundamentales.

```{r}
x <- matrix(cbind(1,y,z),ncol = 3)
regre3c <- REGRESION(x,w)
e1 <- regre3c$e
coef1 <- regre3c$coef
varc1 <- regre3c$varcov
```

Función para encontrar el p que me da parsimonía para la regresión de los errores estimados.
```{r}
P_ESQUEMA1 <- function(y,alpha=0.05){
   
  N <- length(y)
  p <- N/4
  
  #Esquema sin parte aumentada 
  #Matriz diseño esquema 3 
       x1 <- MXDELT(y,1)
    #Coeficientes
    deltay1 <- DIFF(y)
     yusar1 <- deltay1[1:(N-1)]
     
     regre1 <- REGRESION(x1,yusar1)
      coef1 <- regre1$coef
    yestim1 <- regre1$ystim
         e1 <- regre1$e
     sigma1 <- regre1$sigma
    varcov1 <- regre1$varcov
    desves1 <- sqrt(varcov1[1,1])
      tsig1 <- coef1[1]/desves1
       vct1 <- qt((1-(alpha/2)),(N-(3)-1))
    ##Ruido Blanco
        lb1 <- LJUNGBOX(e1,0,1,0,0.05)
       lb11 <- lb1[1]
      vclb1 <- lb1[2]
    
      if(lb11<vclb1){
         pusar <- 1
         listap <- list(p=pusar, tabla=1, ystim=yestim1,e=e1,varcov=varcov1, coef=coef1)
       } else{
  tablita <- matrix(NA,ncol = 3,nrow = p)
  row.names(tablita) <- c(1:p)
  colnames(tablita) <- c("Signif","RB","Choose")
  #SIGNIFICANCIA Y RUIDO BLANCO -----------------------------------------------------
  ##Significancia ----------------------------------
  for (i in 1:p) {
    
    #Matriz diseño esquema 3 
       x <- MXDELT(y,i)
    #Coeficientes
    deltay <- DIFF(y)
     yusar <- deltay[i:(N-1)]
     
     regre <- REGRESION(x,yusar)
      coef <- regre$coef
    yestim <- regre$ystim
         e <- regre$e
     sigma <- regre$sigma
    varcov <- regre$varcov
    desves <- sqrt(varcov[(i),(i)])
      tsig <- coef[(i)]/desves
       vct <- qt((1-(alpha/2)),(N-(i)-i))
    ##Ruido Blanco
        lb <- LJUNGBOX(e,0,i,0,0.05)
       lb1 <- lb[1]
      vclb <- lb[2]
    #Tabla de decisión ------------ 
  
    #Condicional para significancia
    if(tsig>vct|tsig<(-vct)){
      tablita[i,1] <- 1
    } else{
      tablita[i,1] <- 0
    }
    
    #Condicional para ruido blanco
      
       if(lb1<vclb){
         tablita[i,2] <- 1
       } else{
         tablita[i,2] <- 0
       }   
       
    #Condicional decisión
      if((tablita[i,2]+ tablita[i,1])==2){
        tablita[i,3] <- 1
      } else{
        tablita[i,3] <- 0
      }

    #Condicional para terminar iteración
      if(tablita[i,3]==1){
        break
      }
      
  } #Cierre primer for
  
  tablita <- na.omit(tablita)
  tablita
  
  pusar <- nrow(tablita)
  
  listap <- list(p=pusar, tabla=tablita, ystim=yestim,e=e,varcov=varcov,desves=desves, coef=coef)
       }
      
  return(listap)

}
```
Meto valores a la función. 
```{r}
eestim2 <- P_ESQUEMA1(e1,0.05)
eestim2$p
varcov3 <- eestim2$varcov
gamma3 <- eestim2$coef
dim(gamma3)
```

Hacemos test tau
```{r}
taue2 <- (gamma3)/sqrt(varcov3[1,1]) 
if(taue2<(-3.25)){
  print("Las tres variables están cointegradas")
} else{
  print("las variables no están cointegradas")
}
```


Referencias: 
IS THE BOOST IN OIL PRICES AFFECTING THE APPRECIATION OF REAL EXCHANGE RATE?: EMPIRICAL EVIDENCE OF “DUTCH DISEASE” IN COLOMBIA PILAR PONCELA EVA SENRA LYA PAOLA SIERRA. (n.d.). Retrieved May 23, 2023, from https://www.funcas.es/wp-content/uploads/Migracion/Publicaciones/PDF/1821.pdf

